臺灣臺中地方法院刑事判決　　　　　　　　　　　　九十一年度交訴字第一一二號
　　公　訴　人　臺灣台中地方法院檢察署檢察官
　　被　　　告　丙○○
右列被告因公共危險等案件，經檢察官提起公訴（九十一年度偵字第一０三０一號）
，本院判決如左：
    主  文
丙○○服用酒類，不能安全駕駛動力交通工具而駕駛，處有期徒刑肆月，如易科罰金
以佰元折算壹日；又駕駛動力交通工具肇事，致人傷害而逃逸，處有期徒刑陸月，
如易科罰金以佰元折算壹日。應執行有期徒刑玖月，如易科罰金以佰元折算壹日
。
被訴過失傷害部分，公訴不受理。
    事  實
一、丙○○明知服用酒類足以造成不能安全駕駛動力交通工具之危險，竟仍於民國九
    十一年五月二十二日中午十二時二十分許，在臺中縣豐原市○○街九二巷六九弄
    弄口附近路邊攤飲用米酒後，其言詞能力及感覺能力均已有所障礙，顯已無法安
    全駕駛之狀態下，駕駛車牌號碼０Ｗ─８０８０號自用小客車，且其原應注意汽
    車迴車前應暫停並顯示左轉燈光或手勢，看清無來往車輛，始得迴轉，而依當時
    日間天氣晴朗、光線充足，路面無缺陷亦無障礙物，視距良好，並無不能注意之
    情形下，竟疏未注意，貿然在臺中縣豐原市○○街九二巷六九弄弄口將車輛向左
    後方迴轉，適有甲○○騎乘車號ＭＹＷ─７０８號重型機車，搭載乙○○，沿豐
    南街九二巷由北向南直行，亦行經豐南街九二巷六九弄弄口時，機車之前方及右
    側與迴轉中之丙○○所駕駛前開自用小客車左前方車頭發生擦撞，致乙○○因而
    受有右腳盤撕裂傷及多處擦挫傷之傷害。（過失傷害部分業據被害人乙○○當庭
    撤回告訴）丙○○於肇事後下車查看，雖發現乙○○因車禍受有前揭傷害，竟未
    採取救護或其他必要措施，復未向警察機關報告處理，反而駕車駛離現場而逃逸
    ，嗣經甲○○報警循線查獲後，丙○○於同日十四時三十二分許接受酒精濃度測
    試之結果，其吐氣所含酒精成份仍高達零點八九毫克。
二、案經乙○○訴由臺中縣警察局豐原分局報請臺灣台中地方法院檢察署檢察官偵查
    起訴。
    理  由
甲、有罪部分：
一、訊據被告丙○○對於右揭時、地酒後開車之犯罪事實坦承不諱，惟矢口否認有何
    肇事逃逸之犯行，並辯稱：伊有查看受傷者的腳，只是沒有即時處理云云。惟查
    右揭犯罪事實，業經告訴人乙○○指訴甚詳，核與證人甲○○證述、林雅芬於警
    訊中之陳述相符，復有診斷證明書、測試觀察紀錄表、酒精濃度測試表、道路交
    通事故調查報告表各一紙、照片八幀附卷為憑。按服用酒類不能安全駕駛動力交
    通工具之認定，參考德國、美國之認定標準，對於駕駛人於呼氣中酒精濃度達每
    公升零點五五毫克以上，血液濃度達百分之○．一一以上者，肇事率為一般正常
    人之十倍，應認為已達不能安全駕駛之標準（法務部八十八年五月十八日八八年
    度法檢字第一六六九號函參照），被告丙○○肇事後所測得呼氣酒精濃度為０．
    八九毫克，已超逾前開不能安全駕駛之標準甚多。被告當時確係處於不能安全駕
    駛動力交通工具之狀態，至為灼然。被告於審理中雖稱：伊發生車禍回家還有喝
    酒云云，惟依被告於警訊及偵查中對測試之結果均未為爭執，且於警訊中僅稱回
    家後即睡覺等情，及證人甲○○稱：在車禍現場被告已有喝酒之現象，在現場有
    大聲講話，但不知講什麼及被告自承其飲酒有影響開車等情，被告此部分所稱應
    為事後翻異圖卸之詞，不足採信，又依被告離去現場前並未留下聯絡方法，亦未
  主動表示將如何處理，及事後亦未再回現場，其有逃逸之意思應甚顯然。事證已
    臻明確，被告之犯行均堪以認定。
二、核被告丙○○所為，係犯刑法第一百八十五條之三、第一百八十五條之四之公共
    危險罪。所犯上開二罪間，犯意各別，行為互異，應予分論併罰。爰審酌被告於
    飲酒致有不能正常操控車輛之情形而達不能安全駕駛之程度時仍駕車上路，無視
    於公眾安全及其於肇事後未能對其所造成之損害適當處理，不但未報警處理、救
    護傷者，反態度不佳，復離去現場及被告已與被害人達成民事和解賠償損害等一
    切情狀，分別判處如主文第一項所示之刑，並定其應執行刑，並均諭知易科罰金
    之折算標準，以資懲儆。
乙、不受理部分：
一、公訴意旨另以：被告丙○○於九十一年五月二十二日中午十二時二十分許，酒後
    駕駛車牌號碼０Ｗ─８０８０號自用小客車，且其原應注意汽車迴車前應暫停並
    顯示左轉燈光或手勢，看清無來往車輛，始得迴轉，而依當時日間天氣晴朗、光
    線充足，路面無缺陷亦無障礙物，視距良好，並無不能注意之情形下，竟疏未注
    意，貿然在臺中縣豐原市○○街九二巷六九弄弄口將車輛向左後方迴轉，適有甲○○騎乘車號ＭＹＷ─７０８號重型機車，搭載乙○○，沿豐南街九二巷由北向
    南直行，亦行經豐南街九二巷六九弄弄口時，機車之前方及右側與迴轉中之丙○○所駕駛前開自用小客車左前方車頭發生擦撞，致乙○○因而受有右腳盤撕裂傷
    及多處擦挫傷之傷害。案經被害人乙○○訴由台中縣警察局豐原分局報告偵辦，
    因認被告丙○○涉有刑法第二百八十四條第一項之過失傷害罪嫌。
二、按告訴乃論之罪，告訴人於第一審辯論終結前得撤回其告訴，又告訴經撤回者，
    應諭知不受理之判決，刑事訴訟法第二百三十八條第一項、第三百零三條第三款
    ，分別定有明文。
三、本件被告丙○○經檢察官依刑法第二百八十四條第一項前段之過失傷害罪提起公
    訴，依刑法第二百八十七條前段之規定，須告訴乃論。茲據告訴人乙○○當庭撤
    回其告訴，揆諸首開說明，爰諭知不受理之判決。
據上論斷，應依刑事訴訟法第二百九十九條第一項前段、第三百零三條第三款，刑法
第一百八十五條之三、第一百八十五條之四、第四十一條第一項前段、第二項、第五
十一條第五款，罰金罰鍰提高標準條例第二條，判決如主文。
中      華      民      國      九十一      年      八    月      二    日
       臺灣臺中地方法院交通法庭
                                        法  官   王  靜  秋
右正本證明與原本無異。
如不服本判決，應於送達後十日內向本院提出上訴狀（須附繕本），上訴於台灣高等
法院台中分院。
                                        書記官
中      華      民      國      九十一      年      八    月      二    日
附錄論罪科刑法條
刑法第一百八十五條之三
服用毒品、麻醉藥品、酒類或其他相類之物，不能安全駕駛動力交通工具而駕駛者，
處一年以下有期徒刑、拘役或三萬元以下罰金。
刑法第一百八十五條之四
駕駛動力交通工具肇事，致人死傷而逃逸者，處六月以上五年以下有期徒刑。
